【裁判字號】    89,易,5399
【裁判日期】    900411
【裁判案由】    違反商標法
【裁判全文】
臺灣高雄地方法院刑事判決                        八十九年度易字第五三九九號
    公  訴  人  臺灣高雄地方法院檢察署檢察官
    被      告  丙○○
                乙○○
右列被告因違反商標法案件，經檢察官提起公訴（八十九年度偵字第二０三二二號）
，本院判決如左：
    主  文
丙○○、乙○○共同明知為意圖欺騙他人，於同一商品，使用相同於他人註冊商標之
圖樣之商品而販賣，各處有期徒刑參月，如易科罰金，以參佰元折算壹日。均緩刑貳
年。扣案之仿冒皮包伍只均沒收。
    事  實
一、丙○○及乙○○明知如附表所示之商標圖樣，分係義大利商甲○○○○限公司（
    以下簡稱芬蒂公司）、瑞士商香奈兒股份有限公司（以下簡稱香奈兒公司）向經
    濟部中央標準局申請註冊登記，取得商標專用權，指定使用於各種書包、手提箱
    袋、旅行袋及皮夾等類之商品，尚在專用期間內，且芬蒂公司、香奈兒公司所生
    產之手提包、皮夾等物，在國內外市場行銷多年，品質著有信譽，為消費大眾所
    共知之商品。其等二人竟基於意圖欺騙他人及轉售營利之犯意聯絡，於八十九年
    八月三十一日上午，共同向不詳年籍、姓名，綽號「阿麗」之成年女子，以芬蒂
    皮包每只新台幣（下同）二百八十元，香奈兒皮包每只四百八十元之代價，販入
    未經芬蒂公司及香奈兒公司同意或授權即使用如附表示商標圖樣之仿冒芬蒂皮包
    四只及香奈兒皮包一只，隨即陳列在高雄市苓雅區○○○路國民市場內之地攤上
    ，擬以芬蒂皮包每只三百九十元，香奈兒皮包每只六百九十九元之價格出售予不
    特定人。嗣於八十九年九月三日十四時許，乙○○在上開地攤為警查獲，並扣得
    上開仿冒皮包五只，並循線查獲丙○○。
二、案經芬蒂公司及香奈兒公司告訴及高雄市政府警察局鹽埕分局報告臺灣高雄地方
    法院檢察署偵查起訴。
    理  由
一、本件訊據被告丙○○、乙○○二人對於在右揭時地販入仿冒皮包五只之事實固供
    承不諱，惟辯稱：渠等不知係仿冒品云云。經查，右揭事實，業據告訴人代理人
    劉廷耀於警訊時指訴：扣案皮包係屬仿冒品等語明確，並有如附表所示商標圖樣
    商標註冊證各一份附卷可稽，及侵害商標專用權之仿冒皮包五只扣案可佐，參以
    芬蒂、香奈兒品牌，在市場上乃行銷多年，為知名品牌，被告販入上開仿冒皮包
    之價格顯然遠低於各該品牌相同產品之市場價格，復以顯不相當之低價買入，衡
    諸常理，被告二人辯稱不知係仿冒品云云，純係卸責之詞，不足採信。被告二人
    之犯行洵堪認定。
二、按商標法第六十三條稱販賣，以行為人明知為此類商品，具有營利之目的，將之
    販入或賣出，有其一即屬成立，並不以販入後復行賣出為構成要件。查被告二人
    既已販入上開仿冒皮包五只，是核其等所為，均係犯商標法第六十三條明知為意
    圖欺騙他人，於同一商品使用相同於他人註冊商標之圖樣之商品而販賣罪，公訴
    人認被告二人係犯同條之意圖販賣而陳列仿冒商標商品罪，容有誤會，惟起訴法
    條同一，本院不予變更起訴法條。被告二人間，就上開犯行有犯意聯絡及行為分
    擔，均為共同正犯。又被告等均以一行為侵害如附圖所示之二種註冊商標圖樣，
    為同種想像競合犯，應依刑法第五十五條規定，從一重處斷。爰審酌被告二人為
    牟一己私利，無視他人商標專用權，惡性非輕，惟念其犯後坦承部分犯行，態度
    尚佳，及犯罪所生危害等一切情狀，酌情量處如主文所示之刑，並諭知易科罰金
    之折算標準。再被告二人前均未曾受有期徒刑以上刑之宣告，有本院被告院內索
    引卡紀錄表、臺灣高等法院被告全國前案紀錄表各一份在卷可按，經此偵查、起
    訴及論罪科刑程序，當知所警惕，信無再犯之虞，本院認其等所宣告之刑均以暫
    不執行為適當，爰均併諭知緩刑二年，以啟自新。至扣案之仿冒如附表所示商標
    之皮包共五只為被告二人販賣之商品，應依商標法第六十四條規定，宣告沒收。
據上論斷，應依刑事訴訟法第二百九十九條第一項前段，商標法第六十三條、第六十
四條，刑法十一條前段、第二十八條、第五十五條、第四十一條第一項、第七十四條
第一款，罰金罰鍰提高標準條例第二條，判決如主文。
中      華      民      國    九十      年      四      月     十一     日
                              臺灣高雄地方法院刑事第一庭
                                      法  官    郭佳瑛
右正本證明與原本無異。
如不服本判決，應於判決送達後十日內，向本院提出上訴狀。
                                      書記官    王美玲
中    華    民    國      九十      年      四      月      十二      日
附錄法條
商標法第六十三條：
明知為前條商品而販賣、意圖販賣而陳列、輸出或輸入者，處一年以下有期徒刑、拘
役或科或併科新台幣五萬元以下罰金。
附表：
一、
二、


司法院資訊處製作；財團法人民間司法改革基金會備份。
